# 权益法下售出与投出非货币性资产的处理为何相反

提问人：jidus 时间：2013-09-20 23:33:05
为什么权益法下投资收益确认时，对于未实现内部交易损益，售出与投出非货币性资产的处理，无论是在个别报表还是在合并报表中都是相反的？这是基于什么样的考虑？ 一、售出： 1 、个别报表：抵消股份额所对应的收益 2 、合并报表：重新确认股份额所对应的收益 二、投出非货币性资产： 1 、个别报表：确认股份额所对应的收益 2 、合并报表：抵消股份额所对应的收益

回答人：chenyiwei
你首先要明确两者比较的基础，比较的基础不同，结论自然就是不恰当的。 你对“售出”的讨论是建立在个别报表层面已经确认资产处置收益（如营业收入、营业外收入等）的基础上的，再来抵销与自身所持股份对应的收益（你说的“售出——个别报表”），最终效果就是对净利润的影响金额相当于出售损益乘以（ 1 －本企业持股比例）。 而你对“投出非货币性资产”的讨论并没有提到“先全部确认再在权益法核算中部分抵销”，而是直接表述为“个别报表：确认股份额所对应的收益”，这实际上与“售出”的个别报表层面的处理是一致的。 合并报表层面也可以类比，两者的处理原则是一致的。只不过文字表述不同导致你产生了误解。

提问人：jidus 时间：2013-09-21 11:42:30
我不是很理解版主所说的，但我把书上售出的内容贴上来一下： 甲企业持有乙公司 20 ％有表决权股份，能够对乙公司的财务和生产经营决策施加重大影响。20×7年，甲企业将其账面价值为 600 万元的商品以1 000万元的价格出售给乙公司。至20×7年资产负债表日，该批商品尚未对外部第三方出售。假定甲企业取得该项投资时，乙公司各项可辨认资产、负债的公允价值与其账面价值相同，两者在以前期间未发生过内部交易。乙公司20×7年净利润为2 000万元。假定不考虑所得税因素。 甲企业在该项交易中实现利润400 万元，其中的80(400×20％)万元是针对本企业持有的对联营企业的权益份额，在采用权益法计算确认投资损益时应予抵销，即甲企业应当进行的账务处理为： 借：长期股权投资——损益调整[(2 000万元一 400 万元)×20％] 3 200 000 贷：投资收益3 200 000 甲企业如需编制合并财务报表，在合并财务报表中对该未实现内部交易损益应在个别报表已确认投资损益的基础上进行以下调整： 借：营业收入 (1 000万元×20％)2 000 000 贷：营业成本 (600万元×20％)l 200 000 投资收益800 000 在本例中，确实是在个别报表中抵消收益，而在合并报表层面，重新确认了投资收益，合并报表的投资收益实际上是 4000000 。最终效果并不是版主说的对净利润的影响金额相当于出售损益乘以（ 1 －本企业持股比例）。

回答人：chenyiwei
合并报表中的投资收益是 400 万，但是因为营业收入、成本的部分抵消，营业毛利减少了 80 万，所以净利润还是减少了 80 万。

提问人：jidus 时间：2013-09-22 12:45:52
个别报表净利润是少了 80 万，可是在合并报表又确认了 80 万的投资收益，所以合并报表净利润并没有减少

回答人：chenyiwei
合并报表的调整分录全部都是利润表项目，所以合并报表层面的净利润并未因此发生变化，总体上还是抵销 80 万的效果。